【裁判字號】    97,抗,223
【裁判日期】    971208
【裁判案由】    本票裁定
【裁判全文】
臺灣桃園地方法院民事裁定               97年度抗字第223號
抗  告  人  丙○○原名：楊金.
                        17號.
代  理  人  江秀蘭
相  對  人  新裕資產管理股份有限公司
法定代理人  乙○○○
代  理  人  甲○○
上列抗告人因與相對人間本票裁定事件，抗告人對於中華民國97
年10月2 日本院司法事務官97年度司票字第6766號第一審裁定提
起抗告，本院裁定如下：
    主    文
抗告駁回。
抗告程序費用新臺幣壹仟元由抗告人負擔。
    理    由
一、按執票人向本票發票人行使追索權時，得聲請法院裁定後強
    制執行，票據法第123 條定有明文。次按本票執票人，依票
    據法第123 條規定，聲請法院裁定許可對發票人強制執行，
    性質上係屬非訟事件，此項聲請之裁定及抗告法院之裁定，
    僅依非訟事件程式以審查強制執行許可與否，並無確定實體
    上法律關係存否之效力，如發票人就票據債務之存否有爭執
    時，應由發票人另提起訴訟，以資解決（最高法院56年台抗
    字第714 號、57年台抗字第76號判例要旨參照）；又執票人
    執記載免除作成拒絕證書之本票裁定准予強制執行時，非但
    毋庸提出已為付款提示之證據，且受聲請之法院亦僅就本票
    形式上之要件是否具備予以審查即為已足。
二、本件抗告意旨略以：系爭本票之發票日為民國94年6 月24日
    ，相對人聲請裁定准予強制執行時，已逾3 年時效，是系爭
    本票時效消滅而喪失票據請求權，為此提起抗告，請求原裁
    定廢棄云云。
三、經查：本件相對人主張其執有抗告人所簽發，如原裁定所示
    之本票1 紙，並免除作成拒絕證書，詎屆期提示未獲付款，
    依票據法第123 條聲請裁定許可強制執行等情，已據其提出
    本票1 紙為證據。經查，相對人提出之該紙系爭本票，已記
    載發票人、發票日、票面金額等項，系爭本票雖未記載到期
    日，然依票據法第120 條第2 項之規定，視為見票即付，而
    系爭本票所記載付款地，為台東區中小企業銀行桃園分行（
    部），核屬本院轄區，則原裁定予以准許，形式上審查即無
    不合。抗告人上揭所稱系爭本票已罹於消滅時效等語縱令屬
    實，亦係其與相對人間實體上法律關係之爭執問題，依首揭
    法律規定及最高法院判例意旨，應由抗告人另行提起訴訟，
    以資解決，並非本件非訟程序所得審究。從而，本件抗告，
    為無理由，應予駁回。
四、據上論結，本件抗告為無理由，依非訟事件法第46條、第21
    條第2 項、第24條第1 項，民事訴訟法第495 條之1 第1 項
    、第449 條第1 項、第78條，裁定如主文。
中    華    民    國    97    年    12    月     8    日
                  民事第一庭  審判長法  官  郭琇玲
                                    法  官  吳爭奇
                                    法  官  陳雪玉
不得再抗告。
以上正本與原本無異。
中    華    民    國    97    年    12    月    9     日
                                    書記官 吳瓊英


司法院資訊處製作；財團法人民間司法改革基金會備份。
